【裁判字號】    99,訴,1126
【裁判日期】    990714
【裁判案由】    毒品危害防制條例
【裁判全文】
臺灣板橋地方法院刑事判決              99年度訴字第1126號
公  訴  人  臺灣板橋地方法院檢察署檢察官
被      告  甲○○
上列被告因違反毒品危害防制條例案件，經檢察官提起公訴（99
年度毒偵字第1979號），本院依簡式審判程序審理後，判決如下
：
    主    文
甲○○施用第一級毒品，累犯，處有期徒刑柒月；又施用第二級
毒品，累犯，處有期徒刑月。應執行有期徒刑捌月。
    事    實
一、甲○○前因施用毒品案件，由本院以96年度毒聲字第1636號
    裁定送觀察、勒戒後，因認有繼續施用毒品傾向，由本院以
    96年度毒聲字第2294號裁定令入戒治處所施以強制戒治，經
    其提起抗告，由臺灣高等法院以96年度毒抗字第455 號裁定
    撤銷原裁定發回本院，甲○○即於民國97年1 月16日先予釋
    放出臺灣臺北戒治所，然本院復以96年度毒聲更字第24號裁
    定令入戒治處所施以強制戒治確定，其遂再入所執行強制戒
    治，嗣因認無繼續強制戒治之必要，於98年2 月18日執行完
    畢釋放出臺灣新店戒治所，並於98年3 月5 日由臺灣板橋地
    方法院檢察署檢察官以98年度戒毒偵字第151 號為不起訴處
    分確定。甲○○另因詐欺案件，經本院以96年度易字第3115
    號判決判處有期徒刑4 月，減為有期徒刑2 月，如易科罰金
    ，均以新臺幣（下同）1 千元折算1 日確定，甫於97年2 月
    18日易科罰金執行完畢。
二、詎甲○○仍不知悔改，竟於前開強制戒治執行完畢釋放後5
    年內，於99年2 月23日晚間某時許，在臺北縣三重市○○○
    路○ 段35巷21號2 樓，先基於施用第一級毒品之犯意，以將
    第一級毒品海洛因捲在香菸內，再點燃吸食之方式，施用海
    洛因1 次後，另基於施用第二級毒品之犯意，以將第二級毒
    品甲基安非他命置放在玻璃球內，再點火燒烤吸食煙霧之方
    式，施用甲基安非他命1 次。嗣於99年2 月24日上午10時許
    ，為警持本院搜索票在前址查獲甲○○，並經採集其尿液送
    鑑驗後，始悉上情。
三、案經臺北縣政府警察局蘆洲分局移請臺灣板橋地方法院檢察
    署檢察官偵查後提起公訴。
    理    由
一、本案被告甲○○所犯均係死刑、無期徒刑、最輕本刑為3 年
    以上有期徒刑以外之罪，其於準備程序中就被訴事實皆為有
    罪之陳述，經本院告知簡式審判程序之旨，並聽取公訴人、
    被告之意見後，經合議庭裁定由受命法官獨任進行簡式審判
    程序審理，合先敘明。
二、上揭犯罪事實，業據被告甲○○於本院準備程序中及審理時
    均坦承不諱，而其於99年2 月24日為警查獲後，經採集尿液
    送台灣檢驗科技股份有限公司囑託鑑定結果，確呈嗎啡（按
    海洛因經施用進入人體後，係水解還原成嗎啡，再代謝排出
    體外，業據行政院衛生署藥物食品檢驗局以73藥檢壹字第03
    0221號函文說明綦詳，而為本院辦理施用第一級毒品案件職
    務上所已知）及甲基安非他命之陽性反應，有該公司99年3
    月12日濫用藥物檢驗報告1 份附卷可稽，足以佐證被告自白
    與事實相符，堪以採信。再被告前因施用毒品案件，由本院
    以96年度毒聲字第1636號裁定送觀察、勒戒後，因認有繼續
    施用毒品傾向，由本院以96年度毒聲字第2294號裁定令入戒
    治處所施以強制戒治，經其提起抗告，由臺灣高等法院以96
    年度毒抗字第455 號裁定撤銷原裁定發回本院，甲○○即於
    97年1 月16日先予釋放出臺灣臺北戒治所，然本院復以96年
    度毒聲更字第24號裁定令入戒治處所施以強制戒治確定，其
    遂再入所執行強制戒治，嗣因認無繼續強制戒治之必要，於
    98年2 月18日執行完畢釋放出臺灣新店戒治所，並於98年3
    月5 日由臺灣板橋地方法院檢察署檢察官以98年度戒毒偵字
    第15 1號為不起訴處分確定等情，有臺灣高等法院被告前案
    紀錄表1 份附卷可稽，足徵被告係於強制戒治執行完畢釋放
    後5 年內，再為本案施用海洛因、甲基安非他命之事證明確
    ，被告犯行均洵堪認定。
三、按海洛因、甲基安非他命分別屬毒品危害防制條例第2 條第
    2 項第1 款、第2 款所定之第一級、第二級毒品，是核被告
    甲○○所為，係犯毒品危害防制條例第10條第1 項、第2 項
    之施用第一級、第二級毒品罪。被告為施用海洛因、甲基安
    非他命而持有海洛因、甲基安非他命之低度行為，各為其施
    用第一級、第二級毒品之高度行為所吸收，均不另論罪。查
    被告前因詐欺案件，經本院以96年度易字第3115號判決判處
    有期徒刑4 月，減為有期徒刑2 月，如易科罰金，均以1 千
    元折算1 日確定，甫於97年2 月18日易科罰金執行完畢，有
    前開臺灣高等法院被告前案紀錄表在卷足徵，其於有期徒刑
    執行完畢5 年內故意再犯本案有期徒刑以上之前開二罪，依
    刑法第47條第1 項規定皆成立累犯，並均應加重其刑。再被
    告所為本案施用第一級、第二級毒品二罪，犯意各別，行為
    互殊，應予分論併罰。爰審酌被告不思尋求正當之身心發展
    ，先後施用足以導致精神障礙、性格異常，甚至造成生命危
    險之海洛因、甲基安非他命，戕害一己之身心健康，對社會
    治安可能之危害程度非微，惟其於犯後尚知坦認全部犯行等
    一切情狀，分別量處如主文所示之刑，並定其應執行之刑，
    以資懲儆。
據上論斷，應依刑事訴訟法第273 條之1 第1 項、第299 條第1
項前段，毒品危害防制條例第10條，刑法第11條前段、第47條第
1 項、第51條第5 款，判決如主文。
本案經檢察官馮君傑到庭執行職務。
中    華    民    國    99    年    7     月    14    日
                刑事第十七庭  法  官  張 兆 光
上列正本證明與原本無異。
如不服本判決，應於判決送達後10日內敘明上訴理由，向本院提
出上訴狀 (應附繕本) ，上訴於臺灣高等法院。其未敘述上訴理
由者，應於上訴期間屆滿後20日內向本院補提理由書「切勿逕送
上級法院」。
                              書記官  曹 秋 冬
中    華    民    國    99    年    7     月    14    日
附錄本案論罪科刑法條：
毒品危害防制條例第10條
施用第一級毒品者，處6 月以上5 年以下有期徒刑。
施用第二級毒品者，處3 年以下有期徒刑。

司法院資訊處製作；財團法人民間司法改革基金會備份。
